【裁判字號】    97,上訴,1915
【裁判日期】    970730
【裁判案由】    傷害
【裁判全文】
臺灣高等法院刑事判決                97年度上訴字第1915號
上  訴  人
即  被  告  丙○○
上  訴  人
即  被  告  甲○○
共      同
選任辯護人  陳萬發律師
上列上訴人因傷害案件，不服台灣新竹地方法院95年度易字第59
9號，中華民國97年3月31日第一審判決（起訴案號：台灣新竹地
方法院檢察署95年度偵字第1103號），提起上訴，本院判決如下
：
    主  文
上訴駁回。
丙○○、甲○○均緩刑貳年。
    事實及理由
一、本案經本院審理結果，認第一審以上訴人即被告丙○○、甲○○均犯刑法第277條第1項之傷害罪，且被告丙○○、甲○○身為執行警察勤務之公務員，竟於值勤時假藉職務上之權
    力，故意傷害告訴人乙○○，均應依刑法第134條之規定，
    加重其刑，乃判處被告丙○○有期徒刑1年，並依中華民國
    96年罪犯減刑條例之規定，減為有期徒刑6月及諭知如易科
    罰金，以銀元3百元即新台幣9百元折算折算1日，及判處被
    告甲○○有期徒刑1年2月，並依中華民國96年罪犯減刑條例
    之規定，減為有期徒刑7月。核其認事用法及量刑均無不當
    ，應予維持，並引用第一審判決書記載之事實、證據及理由
    （如附件）。
二、被告等上訴意旨略以：(一)被告丙○○部分：其並未下手實
    施傷害行為，至被告甲○○行為如何，與其無關云云。( 二
    )被告甲○○部分：其係發覺告訴人乙○○有意圖脫逃之舉
    ，為防止告訴人乙○○脫逃，始以塑膠束帶充代戒具，主觀
    上並無傷害告訴人之犯意。另被告等亦均辯稱：告訴人乙○○經看守所醫師診治後認為未受傷，但原審疏未採信此有利
    於被告等之證據，逕依照片認定告訴人乙○○有「右手拇指
    指甲瘀血黑青」之傷害，難以信服云云。惟查：被告丙○○
    、甲○○共同傷害告訴人乙○○之事實，業據原審詳為認定
    並敘明其所依憑之證據，且被告丙○○、甲○○於本院審理
    時亦均坦承上開犯行不諱（見本院97年7月16日審判程序筆
    錄第2頁）。被告丙○○、甲○○上開所辯，要屬卸責之詞
    ，不足採信。被告等上訴意旨，執此指摘原判決不當，為無
    理由，應予駁回。
三、按犯罪在新法施行前，新法施行後，緩刑之宣告，應適用新
    法第74條之規定（最高法院95年第8次刑事庭會議決議參照
    ）。查被告丙○○、甲○○前此均未曾故意受有期徒刑以上
    刑之宣告，有本院被告全國前案紀錄表1份存卷可證，偶因
    破案心切，致罹刑章，惡性殊非重大，且犯後已與告訴人乙○○達成和解，賠償損害，有和解書1份在卷為憑（見本院
    卷），且告訴人乙○○亦表示不願追究，經此科刑教訓，日
    後當知所警惕，而無再犯之虞，因認其等所受上開刑之宣告
    ，以暫不執行為適當，均併予宣告緩刑2年，以啟自新。
據上論斷，應依刑事訴訟法第373條、第368條、刑法第74條第1
項第1款，判決如主文。
本案經檢察官田炳麟到庭執行職務。
中    華    民    國    97    年    7     月    30    日
                  刑事第十七庭  審判長法  官  趙功恆
                                      法  官  陳憲裕
                                      法  官  高明哲
以上正本證明與原本無異。
如不服本判決，應於收受送達後十日內向本院提出上訴書狀，其
未敘述上訴之理由者並得於提起上訴後十日內向本院補提理由書
（均須按他造當事人之人數附繕本）。
                                      書記官  梁淑時
中    華    民    國    97    年    7     月    30    日
附錄：本案論罪科刑法條全文
刑法第277條
傷害人之身體或健康者，處 3 年以下有期徒刑、拘役或 1 千元
以下罰金。


司法院資訊處製作；財團法人民間司法改革基金會備份。
